臺灣新竹地方法院刑事宣示判決筆錄　　　96年度訴字第762號
公　訴　人　臺灣新竹地方法院檢察署檢察官
被　　　告　甲○○
　　　　　　羅文昆
　　　　　　龍仙來
共　　　同
指定辯護人　本院公設辯護人 乙○○
上列被告等因違反毒品危害防制條例案件，經檢察官提起公訴（
96年度毒偵字第1392號、1393號、1394號），經本院合併審理後
，聲請改依協商程序而為判決，本院於中華民國96年11月30日下
午5時在本院刑事第6法庭宣示判決，出席職員如下：
法官起立朗讀判決主文、犯罪事實要旨、處罰條文及告以上訴限
制、期間並提出上訴狀之法院，且諭知記載其內容：
一、主  文：
    甲○○施用第二級毒品，累犯，處有期徒刑捌月。扣案之第
    二級毒品安非他命包（驗後淨重分別為零點玖玖壹捌公克
    、零點玖零壹公克、零點貳壹伍零公克），沒收銷燬。
    羅文昆施用第二級毒品，累犯，處有期徒刑陸月，如易科罰
    金，以新臺幣壹仟元折算壹日。扣案之第二級毒品安非他命
    包（驗後淨重分別為零點玖玖壹捌公克、零點玖零壹公
    克、零點貳壹伍零公克），沒收銷燬；扣案之吸食器壹組，
    沒收。
    龍仙來施用第一級毒品，累犯，處有期徒刑柒月。扣案之含
    有第一級毒品海洛因、第二級毒品安非他命殘渣袋壹只（均
    量微無法析離），沒收銷燬；又施用第二級毒品，累犯，處
    有期徒刑伍月。扣案之第二級毒品安非他命包（驗後淨重
    分別為零點玖玖壹捌公克、零點玖零壹公克、零點貳壹伍
    零公克），沒收銷燬。應執行有期徒刑拾月。扣案之含有第
    一級毒品海洛因、第二級毒品安非他命殘渣袋壹只（均量微
    無法析離）、第二級毒品安非他命包（驗後淨重分別為零
    點玖玖壹捌公克、零點玖零壹公克、零點貳壹伍零公克）
    ，沒收銷燬。
二、犯罪事實要旨：
(一)、(1)甲○○前有違反麻醉藥品管理條例、竊盜、違反毒品危害
    防制條例、偽造文書等前科紀錄，最近一次因違反毒品危害
    防制條例案件，經本院以95年度易緝字第19號判決判處有期
    徒刑10月確定，嗣經本院以96年度聲減字第106 號裁定減刑
    ，於民國96年7 月16日因減刑執行完畢出監。(2)羅文昆前有
    違反麻醉藥品管理條例、槍砲彈藥刀械管制條例、肅清煙毒
    條例等前科紀錄，最近一次因槍砲彈藥刀械管制條例、
    贓物案件，分別經臺灣臺中地方法院判處有期徒刑6 月，併
    科罰金新臺幣（下同）8萬元確定，本院判處有期徒刑5月確
    定，並經本院以95年度聲字第737 號裁定定應執行刑為有期
    徒刑10月，併科罰金8 萬元確定，復因施用第一級毒品，
    施用第二級毒品，經本院以95年度訴字第348 號判決分別
    判處有期徒刑9月、5月，並定應執行刑為有期徒刑1 年確定
    ，上開、、、 案件嗣經本院以96年度聲減字第328
    號裁定分別減刑為有期徒刑3月，併科罰金4萬元、有期徒刑
    2月又15日、4月又15日、2月又15日，並分別就、 案件
    定應執行刑為有期徒刑5月，併科罰金4萬元，就、案件
    定應執行刑為有期徒刑6月確定，於96年7月17日易科罰金執
    行完畢。(3)龍仙來前有殺人未遂、遺棄、違反麻醉藥品管理
    條例、竊盜等前科紀錄，最近一次因違反毒品危害防制條例
    案件，經本院以93年度易字第330號判決判處有期徒刑4月確
    定，94年1月29日縮刑期滿執行完畢。
(二)、(1)甲○○前於87年間，因施用毒品案件，經本院以87年度毒
    聲字第138 號裁定送觀察、勒戒後，認無繼續施用毒品傾向
    ，於87年9 月25日執行完畢而出所，並經臺灣新竹地方法院
    檢察署檢察官以87年度偵緝字第174 號為不起訴處分確定。
    又於88年間，因2 犯施用毒品案件，經本院以88年度毒聲字
    第219、309號裁定送觀察、勒戒後，認有繼續施用毒品傾向
    ，再經本院以88年度毒聲字第602 號裁定強制戒治，嗣因停
    止戒治而出所、撤銷停止戒治而入所執行，迄至89年7 月22
    日強制戒治執行完畢。復於90 年間，因3犯施用毒品案件，
    經本院以90 年度毒聲字第1656號裁定強制戒治，並於92年4
    月12日強制戒治執行完畢釋放。(2)羅文昆其前因施用毒品案
    件，經臺灣臺中地方法院以94年度毒聲字第844 號裁定送勒
    戒處所觀察、勒戒後，因認無繼續施用毒品之傾向，而於94
    年7 月27日因無繼續施用傾向執行完畢而出所，臺灣臺中地
    方法院檢察署檢察官並於同年7月29日以94年度毒偵字第343
    7號為不起訴處分確定。(3) 龍仙來前因施用第二級毒品案件
    ，經本院以95年度毒聲字第49號裁定送觀察、勒戒，因有繼
    續施用毒品之傾向，復經本院以95年度毒聲字第117 號裁定
    強制戒治，嗣於96年1 月30日強制戒治執行完畢，並經臺灣
    新竹地方法院檢察署檢察官於同日以96年度戒毒偵字第7 號
    為不起訴處確定。
(三)、甲○○、羅文昆、龍仙來均不知戒慎其行，甲○○、羅文昆
    均分別基於施用第二級毒品安非他命之犯意，龍仙來分別基
    於施用第一級毒品海洛因、第二級毒品安非他命之犯意，於
    96年9月6日2時30分許回溯96小時內之某時，同年月5日11時
    許，同年月6日1時50分許回溯26、96小時內之某時，甲○○
    在新竹縣竹北市某工地、羅文昆在新竹縣竹東鎮○○里○○鄰
    ○○街120巷13號6樓之1 分別施用第二級毒品安非他命各乙
    次；龍仙來在不詳處所施用第一級毒品海洛因、第二級毒品
    安非他命各乙次。嗣於96年9月5日23時55分許，為警在新竹
    縣竹東鎮○○里○○鄰○○街120巷13號6樓之1 查獲，並當場
    扣得第二級毒品安非他命3包（毛重分別分別為1. 19公克、
    1.12公克、0.42公克，淨重分別為0.99 41 公克、0.9043公
    克、0.2165公克，驗後淨重分別為0.9918公克、0.9013公克
    、0.2150公克）、毒品殘渣袋乙只、毒品分裝袋乙只，羅文
    昆所有之吸食器乙組，經採集甲○○、羅文昆、龍仙來尿液
    送驗後，甲○○、羅文昆之尿液均呈安非他命陽性反應，龍
    仙來之尿液則呈嗎啡（海洛因代謝物）、安非他命陽性反應
    ，始查悉上情。
三、處罰條文：
    毒品危害防制條例第10條第1項、第2項。
四、扣案之疑似第二級毒品安非他命透明結晶3 包，經送請行政
    院衛生署草屯療養院鑑定，均有甲基安非他命成分，有該院
    96 年9月19日草療鑑字第0960007217號鑑定書在卷可參（見
    本院卷）；另毒品殘渣袋乙只，經送請行政院衛生署草屯療
    養院鑑定，亦有第一級毒品海洛因、第二級毒品甲基安非他
    命成分（均量微無法析離），有96年11月20日草療鑑字第09
    60009235號鑑定書在卷可參（見本院卷），而被告3 人中僅
    有被告龍仙來之尿液呈第一級毒品海洛因及第二級毒品安非
    他命陽性反應，應可認係被告龍仙來所有，是上開扣案物均
    應依毒品危害防制條例第18條第1 項前段，沒收銷燬。扣案
    之吸食器乙組，為被告羅文昆所有，供其施用第二級毒品安
    非他命所用之物，業據被告羅文昆供承在卷，應依刑法第38
    條第1項第2款之規定宣告沒收。至於毒品分裝袋乙只，無證
    據證明係被告甲○○、羅文昆、龍仙來3 人所有，亦非違禁
    物品，本院無從為沒收之宣告，附此敘明。
五、協商判決除有刑事訴訟法第455條之4第1項第1款於本訊問程
    序終結前，被告撤銷協商合意或檢察官撤回協商聲請者；第
    2款被告協商之意思非出於自由意志者；第4款被告所犯之罪
    非第455條之2第1項所定得以協商判決者；第6款被告有其他
    較重之裁判上一罪之犯罪事實者；第7 款法院認應諭知免刑
    或免訴、不受理者情形之一，及違反同條第2 項「法院應於
    協商合意範圍內為判決；法院為協商判決所科之刑，以宣告
    緩刑或二年以下有期徒刑、拘役或罰金為限」之規定者外，
    檢察官與被告均不得上訴。
六、如有前項得上訴之情形，得自收受宣示判決筆錄送達之日起
    10日內，向本院提出上訴書狀，上訴於第二審法院。上訴書
    狀應敘述具體理由，未敘述上訴理由者，應於上訴期間屆滿
    後20日內補提理由書狀於本院（均須按他造當事人之人數附
    繕本，並請勿「逕送上級法院」）。
中　　華　　民　　國　　96　　年　　11　　月　　30　　日
                  刑事第三庭  法  官  林惠君
以上正本證明與原本無異。
中　　華　　民　　國　　96　　年　　11　　月　　30　　日
                              書記官  蔣淑君
附錄本案論罪科刑法條全文
毒品危害防制條例第10條
施用第一級毒品者，處6月以上5年以下有期徒刑。
施用第二級毒品者，處3年以下有期徒刑。
